臺灣桃園地方法院刑事判決　　　　　　　 93年度易字第955號
公　訴　人　臺灣桃園地方法院檢察署檢察官
被　　　告　戊○○
上　一　人
選任辯護人　潘維成律師
被　　　告　乙○○
　　　　　　丙○○
　　　　　　丁○○
上列被告因傷害等案件，經檢察官聲請簡易判決處刑（92年度偵
字第13402 號），本院認不得以簡易判決處刑，改依通常程序判
決如下：
    主  文
本件公訴不受理。
    理  由
一、按告訴乃論之罪，告訴人於第一審辯論終結前得撤回其告訴
    ，又告訴經撤回者，法院應諭知不受理之判決，並得不經言
    詞辯論為之，刑事訴訟法第238 條第1 項、第303 條第3 款
    、第307 條定有明文。又檢察官聲請以簡易判決處刑，經法
    院審理後認應為不受理之諭知者，應適用通常程序審判，刑
    事訴訟法第452條亦有明文規定。
二、本件公訴意旨略以：被告（兼告訴人）戊○○與丁○○係表
    姊妹，二人於民國91年4 月12日18時許，因故在桃園縣中壢
    市○○○ 街1 號1 樓丁○○所經營之「微粒子網咖店」內發
    生爭吵，嗣戊○○之女兒亦被告（兼告訴人）丙○○、乙○○前往店內，亦加入爭執，竟繼而出手互毆，戊○○夥同丙○○、乙○○基於傷害之犯意聯絡，出手毆打丁○○，丁○○亦基於傷害之犯意，出手毆打戊○○、丙○○及乙○○，
    致使戊○○受有肘挫傷、前臂挫傷之傷害；丙○○受有小腿
    挫傷、膝挫傷之傷害；乙○○受有腕挫傷、膝挫傷之傷害；
    丁○○則受有頭皮多處血腫併右膝淺擦傷及瘀傷之傷害。丁○○於雙方互毆後，即撥打電話告知友人即同案被告甲○○
    （所涉恐嚇犯行，由本院另以簡易判決處刑），甲○○旋於
    是日18時40分許，駕駛車牌5H—4998號自用小客車，在中壢
    市○○街79巷12弄2 號前碰見戊○○，甲○○即將車停放在
    上址路旁，要求戊○○上車商談，戊○○上車之後，甲○○
    即取出鐵棍一把，以加害生命之事對戊○○恐嚇稱：不得再
    前往丁○○店內鬧事，否則要戊○○的命等語，致使戊○○
    心生畏懼。因認被告被告丁○○、戊○○、丙○○、乙○○
    所為，均係犯刑法第277 條第1項之傷害罪嫌。
三、經查：被告四人所涉傷害罪嫌，依同法287 條前段之規定，
    須告訴乃論，茲據告訴人丁○○、乙○○、丙○○、戊○○
    於93年8 月16日具狀向本院撤回告訴，此有刑事撤回告訴狀
    二份在卷可稽，揆諸前揭規定，本件爰不經言詞辯論，逕為
    諭知不受理之判決。
據上論斷，應依刑事訴訟法第452 條、第303 條第3 款、第307
條，判決如主文。
中　　華　　民　　國　　94　　年　　2 　　月　　21　　日
                        臺灣桃園地方法院刑事第11庭
                          審判長法  官  蔡 榮 澤
                                法  官  魏 于 傑
                                法  官  丁 俊 成
以上正本證明與原本無異。
如不服本判決，應於判決送達後10日內向本院提出上訴狀（應附
繕本），上訴於臺灣高等法院。
  　　　　　　　　　　　　　　　書記官　簡 慧 瑛
中　　華　　民　　國　　94　　年　　2 　　月　　25　　日
